# 标使用权是否可以作为无形资产入账

提问人：auditorr 时间：2020-12-04 13:33:02
大家好，想请教一下商标使用权可以作为无形资产的依据是什么？现遇到一案例，B公司转让其注册商标给A公司。A公司又将该商标的使用权继续转给B公司以及B公司的分子公司。B公司系集团的管理公司，将该商标使用权记为无形资产。然后分别向分子公司收取商标使用费。实务中见到的商标使用费似乎都直接计入损益表，不会直接记作资产。想请教这种情况下，B公司是否可以将商标使用权作为无形资产，若摊销，摊销年限为与分子公司所签定的管理协议期限是否合理。谢谢大家。

回答人：chenyiwei
这种情况，授权的使用年限多长？到期后商标权是否会归还给A？是否实质上是A公司以该商标使用权为抵押向B获取融资的行为？B除了每年固定的商标使用费以外，从该业务中有无其他收益？
如果本质上是提供融资，则不应确认无形资产，而是确认一项金融资产（长期应收款）。

提问人：auditorr 时间：2020-12-07 14:33:00
谢谢您的回复。
这种情况，授权的使用年限多长？
A公司授权给B公司的使用期限为无限期。
到期后商标权是否会归还给A？
我理解A始终拥有商标权，B 拥有的是商标使用权。
是否实质上是A公司以该商标使用权为抵押向B获取融资的行为？
感觉不属于融资行为。因为根据协议，B先将自己的一系列商标以评估价格约人民币X万元转让给A。同时，A又以评估价格约人民币Y万元将该系列商标使用权授予B。X-Y的金额也并不重大。
B除了每年固定的商标使用费以外，从该业务中有无其他收益？
B公司除了向分子公司收取商标使用费外，该商标使用权不产生其他收益。

回答人：chenyiwei
如果使用费与使用该商标产生的收益不挂钩，则B实际上是一个财务公司，向其他子公司提供融资，这种情况不应确认无形资产，而应将提供的资金确认为金融资产。